【裁判字號】    90,交訴,15
【裁判日期】    900702
【裁判案由】    業務過失致死
【裁判全文】
臺灣士林地方法院刑事判決                         九十年交訴字第一五號
    公  訴  人  台灣士林地方法院檢察署檢察官
    被      告  乙○○
                        住桃園.
                        身分證.
右列被告因業務過失致死案件，經檢察官聲請簡易判決處刑（八十九年度偵字第一一
三一一號），本院認為不宜逕以簡易判決處刑，改依通常程序審理判決如左：
    主  文
乙○○從事業務之人，因業務上之過失致人於死，處有期徒刑陸月，如易科罰金，以
參佰元折算壹日。
    事  實
一、乙○○為東朋商行之司機，為從事駕駛業務之人，於民國八十九年十一月三十日
    晚間十一時五十五分許，駕駛車牌Ｋ四─四一六０號小貨車，沿台北市○○區○
    ○路內側車道由東向西行駛，本應注意該路段之行車速限為五十公里，不得超速
    行駛，並應注意車前狀況，隨時採取必要之安全措施，而依當時情形，又無不能
    注意之情事，竟疏未注意，猶以時速六十多公里之速度行經台北市○○區○○路
    、忠義街口，適有郭顯賢於酒後違規騎乘車牌ＣＨＸ—七八五號重型機車沿忠誠
    路對向行駛至該路口欲左轉，乙○○見狀不及剎車，乃向右閃避，惟其所駛之小
    貨前車頭仍撞及機車右側車身，致郭顯賢人車倒地，經送醫急救後，終因頭部多
    處外傷致顱內出血，延至翌日（即十二月一日）凌晨零時十分許不治死亡。乙○
    ○於肇事後，主動向前往現場處理之警員承認肇事，自首而接受裁判。
二、案經被害人郭顯賢之父丁○○訴由台北市政府警察局士林分局報請臺灣士林地方
    法院檢察署檢察官偵查後聲請簡易判決處刑。
     理  由
一、訊據被告乙○○坦承右揭事實不諱，並有交通事故談話紀錄表、交通事故調查報
    告表、台灣士林地方法院檢察署事故現場履勘筆錄、事故現場照片數幀附卷可資
    佐證。按汽車駕駛人應注意行車速度，依標誌之規定，且應注意車前狀況，並隨
    時採取必要之安全措施，道路交通安全規則第九十三條第一項前段、第九十四條
    第三項分別定有明文。又肇事路段之時速限制為每小時五十公里，有照片在卷足
    憑。被告以時速六十公里之速度超速行駛至肇事地點，又疏未注意車前狀況，並
    隨時採取必要之安全措施，致見被害人騎車左轉時閃避不及而肇事，其有過失甚
    明。又被害人經抽血檢驗結果，其血液中酒精濃度測定值達二百三十ｍｇ／ｄｌ
    ，有台灣士林地方法院檢察署九十年二月五日甲○孝89相000774字第二二二三號
    函附卷可參。被害人於酒後騎乘機車且左轉車未讓直行車先行，與有過失。而本
    件交通事故經送台北市車輛行車事故鑑定委員會鑑定結果，亦同此認定，有該會
    九十年一月十七日鑑定意見書在卷可按。又被害人因本件車禍導致顱內出血致死
    ，業經檢察官督同法醫師相驗明確，製有勘驗筆錄、相驗屍體證明書、驗斷書各
    一紙在卷可憑。且被告之過失駕車肇事行為，與被害人之死亡結果間，具有相當
    因果關係。本件事證已臻明確，被告犯行堪予認定。
二、核被告乙○○為東朋商行之司機，為從事駕駛業務之人，所為係犯刑法第二百七
    十六條第二項之業務過失致死罪。又被告於肇事後，向前往現場處理之警員坦承
    肇事，業經證人即警員丙○○到庭證述明確。其於犯罪未被發覺前自首而受裁判
    ，應依刑法第六十二條前段規定減輕其刑。爰審酌被告之素行、過失程度、犯罪
    後之態度，迄未與被害人家屬達成民事和解等一切情狀，量處如主文所示之刑。
    又按行為後法律有變更者，適用裁判時之法律。但裁判前之法律有利於行為人者
    ，適用最有利於行為人之法律，刑法第二條第一項定有明文。有關刑法第四十一
    條關於易科罰金之規定，業經立法院於九十年一月四日修正通過，並經總統於同
    年月十日明令公布，同年月十二日生效施行。觀諸上開修正後得易科罰金之規定
    「犯最重本刑為五年以下有期徒刑以下之刑之罪，而受六個月以下有期徒刑或拘
    役之宣告，因身體、教育、職業、家庭之關係或其他正當事由，執行顯有困難者
    ，得以一元以上三元以下折算一日，易科罰金。但確因不執行所宣告之刑，難收
    矯正之效，或難以維持法秩序者，不在此限。併合處罰之數罪，均有前項情形，
    其應執行之刑逾六月者，亦同」，較修正前同條所定「犯最重本刑為三年以下有
    期徒刑以下之刑之罪，而受六月以下有期徒刑或拘役之宣告，因身體、教育、職
    業、或家庭之關係，執行顯有困難者，得以一元以上三元以下折算一日，易科罰
    金」之內容，顯然為有利於被告。被告既係犯最重本刑為五年以下有期徒刑之本
    罪，且量處有期徒刑六月，揆諸前揭說明，自應依修正後刑法第四十一條第一項
    前段規定，諭知如易科罰金以銀元三百元折算一日。
據上論斷，應依刑事訴訟法第四百五十二條、第二百九十九條第一項前段，刑法第二
條第一項前段、第二百七十六條第二項、第六十二條前段、第四十一條第一項前段，
罰金罰鍰提高標準條例第一條前段、第二條，判決如主文。
本案經檢察官陳文哲到庭執行職務。
中      華      民      國    九十        年    七        月    二      日
                                      臺灣士林地方法院刑事第二庭
                                          法  官
右正本證明與原本無異
如不服本判決應於送達後十日內向本院提出上訴狀
                                          書記官
中      華      民      國      九十      年      七      月     二     日
附錄本案論罪科刑法條全文
中華民國刑法第二百七十六條第二項
(過失致死罪)
從事業務之人，因業務上之過失犯前項之罪者，處五年以下有期徒刑或拘役，得併科
三千元以下罰金。


司法院資訊處製作；財團法人民間司法改革基金會備份。
